【裁判字號】    99,台抗,553
【裁判日期】    990715
【裁判案由】    遷讓房屋強制執行聲明異議
【裁判全文】
最高法院民事裁定              九十九年度台抗字第五五三號
再 抗告 人  甲○○
訴訟代理人  吳謹斌律師
上列再抗告人因與相對人乙○○○等間請求遷讓房屋聲請強制執
行事件，聲明異議，對於中華民國九十九年四月三十日台灣高等
法院裁定（九十九年度抗字第五三三號），提起再抗告，本院裁
定如下：
    主  文
再抗告駁回。
再抗告程序費用由再抗告人負擔。
    理  由
按對於抗告法院所為抗告有無理由之裁定再為抗告，僅得以其適
用法規顯有錯誤為理由，此觀民事訴訟法第四百八十六條第四項
之規定自明。上開規定，依強制執行法第三十條之一規定，於強
制執行程序準用之。又所謂適用法規顯有錯誤，係指原第二審裁
判之內容就其取捨證據所確定之事實，適用法規顯有錯誤而言，
不包括判決不備理由、理由矛盾或漏未斟酌證據及認定事實錯誤
之情形在內。查原法院以：再抗告人主張系爭公證書業因其與相
對人合意不再沿用而歸於消滅，相對人自無從依公證書請求其遷
讓系爭房屋云云，然為相對人所否認，且再抗告人與相對人於系
爭公證書成立後，是否另行合意終止系爭公證書，核屬實體上之
爭執，應由再抗告人另行提起訴訟，以資解決，尚非本件強制執
行程序得以審究。又強制執行程序開始後，除法律另有規定外，
不停止執行。再抗告人雖就本件遷讓房屋事件提起再抗告，然並
無停止執行之效力，故執行法院依強制執行法第一百二十四條第
一項規定，命再抗告人自動履行系爭公證書之約定，並無不當。
再者，依系爭租賃契約第十五條其他特約事項第一項約定，且相
對人於存證信函既已表明「無續租意願」，顯已陳明不再出租之
意，則系爭公證書於租期屆滿即得為執行名義，相對人據以聲請
強制執行，自難認有違反上開租賃契約約定之情。另再抗告人主
張相對人之被繼承人陳憲緯曾允諾補償拆建費用，業據相對人否
認，且同時履行抗辯核屬實體上之爭執，應由再抗告人另行提起
訴訟，以資解決，尚非本件強制執行程序得以審究等語，核無適
用法規顯有錯誤。至再抗告意旨所指，與適用法規顯有錯誤無涉
，不合民事訴訟法第四百八十六條第四項之規定，自難謂為合法
。
據上論結，本件再抗告為不合法。依強制執行法第三十條之一、
民事訴訟法第四百九十五條之一第二項、第四百八十一條、第四
百四十四條第一項、第九十五條、第七十八條，裁定如主文。
中    華    民    國  九十九  年    七    月   十五   日
                      最高法院民事第四庭
                          審判長法官  劉  延  村
                                法官  許  澍  林
                                法官  黃  秀  得
                                法官  許  正  順
                                法官  魏  大  喨
本件正本證明與原本無異
                                      書  記  官
中    華    民    國  九十九  年    七    月  二十七  日
                                                      v

司法院資訊處製作；財團法人民間司法改革基金會備份。
